臺灣宜蘭地方法院刑事判決　　　　　　　 100年度訴字第42號
公　訴　人　臺灣宜蘭地方法院檢察署檢察官
被　　　告　趙健揮
選任辯護人　林恒毅律師
上列被告因違反毒品危害防制條例案件，經檢察官提起公訴（99
年度偵字第2981號），本院判決如下：
    主  文
趙健揮犯如附表一、二、三「所犯法條及罪名」欄所示之販賣第
二級毒品罪，各處如附表一、二、三「刑度」欄所示之刑。如附
表一、二、三「應沒收之物」欄所示之物應分別沒收銷燬之或沒
收之，如全部或一部不能沒收時，追徵其價額或以其財產抵償之
（販賣毒品所得部分如全部或一部不能沒收時，以其財產抵償之
）。又犯如附表四「所犯法條及罪名」欄所示之販賣第一級毒品
罪，各處如附表四「刑度」欄所示之刑。如附表四「應沒收之物
」欄所示之物應分別沒收銷燬之或沒收之，如全部或一部不能沒
收時，追徵其價額或以其財產抵償之（販賣毒品所得部分如全部
或一部不能沒收時，以其財產抵償之）。應執行無期徒刑。褫奪
公權終身。如附表一、二、三、四「應沒收之物」欄所示之物應
分別沒收銷燬之或沒收之，如全部或一部不能沒收時，追徵其價
額或以其財產抵償之（販賣毒品所得部分如全部或一部不能沒收
時，以其財產抵償之）。
其餘被訴附表五販賣第一級毒品及第二級毒品之部分均無罪。
    犯 罪 事 實
一、趙健揮明知海洛因及甲基安非他命分別係毒品危害防制條例
    所定之第一級、第二級毒品，不得販賣，趙健揮竟分別基於
    販賣第一級毒品海洛因、第二級毒品甲基安非他命以牟利之
    犯意，於附表一、二、三、四所示之時間、地點，以附表一
    、二、三、四所示之方式，販賣海洛因及甲基安非他命予如
    附表一、二、三、四所示之人。嗣於99年4月28日晚間9時30
    分許，在桃園縣龜山鄉○○街24巷口為警查獲，並扣得海洛
    因4小包（毛重7.79公克，驗後餘重6.10公克）、甲基安非
    他命1小包（毛重1.8公克、驗後餘重1.59公克）、海洛因殘
    渣袋1個、電子磅秤1台、現金新臺幣（下同）47,100元、行
    動電話2支（含門號0000000000、0000000000號SIM卡各1張
    ）、電話簿1本、玻璃吸食器1個、分裝袋4個。
二、案經臺北市政府警察局內湖分局移送臺灣士林地方法院檢察
    署檢察官、臺灣桃園地方法院檢察署檢察官呈請臺灣高等法
    院檢察署令轉臺灣宜蘭地方法院檢察署檢察官偵查起訴。
    理  由
壹、證據能力部分：
    按被告以外之人於審判外之言詞或書面陳述，除法律有規定
    者外，不得作為證據，刑事訴訟法第159條第1項定有明文。
    查本件證人林佑錡、林鳳鈺、呂芳錡、李宗榮於警詢中之陳
    述，均屬於被告以外之人於審判外之陳述，被告及辯護人並
    已否認上開陳述之證據能力，復無刑事訴訟法第159條之2至
    第159條之5例外得為證據之情形，則依上開法條規定，上開
    證人於警詢中之陳述，均無證據能力。
貳、實體部分：
一、訊據被告趙健揮固坦認有交付第二級毒品甲基安非他命予林
    佑錡、林鳳鈺，及於附表四編號2、5所示之時間、地點交付
    第一級毒品海洛因予李宗榮等情不諱，惟矢口否認有何販賣
    毒品之犯行，辯稱：林佑錡、林鳳鈺、李宗榮的部分次數伊
    記得沒有那麼多，林佑錡的部分伊沒有去過淡水，且對林佑
    錡、林鳳鈺、李宗榮都沒有賺取差價，而沒有交付安非他命
    給呂芳錡過，亦沒有在附表四編號1、3、5、6、7、8所示之
    時間交付海洛因予李宗榮云云。經查：
（一）上開犯罪事實，業據證人林佑錡、林鳳鈺、呂芳錡、李宗
      榮於偵查中，就於如附表一、二、三、四所示之時間、地
      點，向被告購買第二級毒品甲基安非他命及第一級毒品海
      洛因等情均證述明確，並有通訊監察譯文、照片在卷可稽
      ，復有海洛因4小包（毛重7.79公克，驗後餘重6.10公克
       ）、甲基安非他命1小包（毛重1.8公克、驗後餘重1.59
      公克）、行動電話1支、電子磅秤1台、海洛因殘渣袋1個
      扣案可資參佐。而扣案之海洛因4包、甲基安非他命1包經
      送鑑定之結果，分別係含第一級毒品海洛因（合計淨重6.
      25公克，驗餘淨重6.10公克）及第二級毒品甲基安非他命
      成分（毛重1.60公克，驗餘1.59公克），此有法務部調查
      局濫用藥物實驗室鑑定書、臺北市政府警察局鑑驗通知書
      在卷可稽，自堪信為真實。
（二）被告趙健揮雖以上開情詞置辯，惟依證人林佑錡於偵查中
      證述：「98年9月29日以2千元向被告購買1包1公克的安非
      他命，98年10月3日有以2500元向被告購買1包1公克的安
      非他命，地點在桃園龜山住處附近的明興街巷口，98年10
      月10日有以2500元向被告購買1包1公克的安非他命，地點
      在國際新城旁的OK便利商店，98年10月23日有以2千元的
      價格向被告購買1包1公克的安非他命，地點在國際新城旁
      的OK便利商店，99年1月29日有以2500元向被告購買1包1
      公克的安非他命，地點在桃園縣南崁長興路的7-11便利商
      店，99年2月16日有以2500元向被告購買1包1公克的安非
      他命，地點在國際新城旁的OK便利商店，99年3月10日有
      以有以2500元向被告購買1包1公克的安非他命，地點在國
      際新城旁的OK便利商店，99年3月16日有以3000元向被告
      購買1包1公克的安非他命，地點在國際新城旁的OK便利商
      店」等語明確（見臺灣士林地方法院檢察署99年度偵字第
      6803號卷第154-158頁筆錄），核與證人林佑錡於本院審
      理時證稱與被告交易毒品等情均相符合，並有通訊監察譯
      文在卷可稽，且依通訊監察譯文之內容觀之，均係被告與
      證人林佑錡談論金額、重量或約妥見面地點等情，核亦均
      與證人林佑錡上開證述之情節相符，自堪信證人林佑錡上
      開於偵查中之證述為真實。至證人林佑錡於本院審理時雖
      改稱除了前2次是買的，後面8次是請被告調貨的云云（見
      本院卷第115頁筆錄），惟依證人林佑錡所證述「被告說
      他去拿的價錢是多少，直接報我要的數量，約見面交易」
      （見本院卷第114頁筆錄）等情節觀之，如非被告直接販
      賣予證人林佑錡，而係向他人調貨，何以被告無須向他人
      詢問而得於電話中直接向證人林佑錡報價？且依被告與證
      人林佑錡之通訊監察譯文所示，均未有何被告向他人調貨
      之內容，而均係被告直接與證人林佑錡約定數量、金額或
      地點之內容，故證人林佑錡於本院審理時改稱係要被告調
      貨云云，尚難採信，則被告確有於附表一所示之時間、地
      點，販賣第二級毒品甲基安非他命予證人林佑錡之犯行無
      誤，被告辯稱伊沒有交付那麼多次甲基安非他命予證人林
      佑錡云云，自屬無據。
（三）依證人林鳳鈺於偵查中證稱：「98年10月17日有以3千元
      向被告購買1包1公克之安非他命，地點在國際新城旁的OK
      便利商店，98年11月11日有以3千元向被告購買1包1公克
      之安非他命，地點在我家外面的7-11便利商店，98年12月
      21日有以3千元向被告購買1包1公克之安非他命，地點在
      國際新城旁的OK便利商店，99年1月26日有跟被告以3千元
      向被告購買1包1公克之安非他命，地點在桃園縣南崁長興
      路7-11便利商店，這次我出1千元，其餘2千元由呂芳錡交
      給趙健揮當作還債」等語明確（見臺灣士林地方法院檢察
      署99年度偵字第6803號卷第159-163頁筆錄），核與證人
      林鳳鈺於本院審理中所為證述之情節，除就附表二編號4
      所示之交易地點，經證人林鳳鈺確認為伊上班地點舞茶道
      之對面外，其餘就向被告購買第二級毒品甲基安非他命之
      時間、地點、數量、金額等情節均與偵查中證述相符，並
      有通訊監察譯文在卷可按，況依通訊監察譯文之內容所示
      ，實與證人林鳳鈺前開證述之情節相一致，顯見證人林鳳
      鈺前於偵查中所為證述之情節為真實，則被告確有於附表
      二所示之時間、地點，販賣第二級毒品甲基安非他命予證
      人之林鳳鈺之犯行無誤，被告辯稱伊沒有交付那麼多次甲
      基安非他命予證人林鳳鈺云云，亦不足採信。
（四）證人呂芳錡於偵查中證稱：「98年10月4日有以1千元向被
      告買1包重量不詳的安非他命，地點在我龜山現居處，98
      年11月15日，情形同上，99年1月24日這此買500元安非他
      命，地點一樣在我桃園龜山家，99年2月1日以1千元向被
      告購買1包重量不詳的安非他命，地點在我桃園龜山家中
      ，99年2月21日有以1千元向被告購買1包重量不詳的安非
      他命，地點在桃園龜山」等語明確（見臺灣士林地方法院
      檢察署99年度偵字第6803號卷第164-169頁筆錄），並有
      通訊監察譯文在卷可稽，核均與證人呂芳錡之前開證述相
      符，至證人呂芳錡雖於本院審理時改證稱伊沒有向被告買
      ，是因為被告住伊家，被告會給伊毒品云云，然依被告與
      證人呂芳錡之通訊監察譯文內容觀之「（A指被告B指證人
      呂芳錡）（一）0000000000：B你要回來龜山嗎A要啊B我
      要1千A好。（二）0000000000：B你幫我拿1千塊出來，我
      等一下拿錢給你，小君要的，我賣給他A你都不用打電話
      跟我說喔..A錢我先跟他收啦。（三）0000000000：B你要
      回來了嗎A還沒，等一下B我要處理5百A好。（四）000000
      0000：B你在哪裡A南崁，怎樣B拿1千A來阿B喔A現金喔B對
      A減幾百B1千剛好。（五）0000000000：B還有嗎A有啊B我
      要1個A誰要B我跟阿宋要的A要幫你分好嗎B不用，我先給
      你2千元A好。」均係被告與證人呂芳錡談論金額、重量或
      約妥見面地點等情，核均與證人呂芳錡於偵查中所為證述
      之情節相符，並未有證人呂芳錡於本院審理時所證稱之不
      收錢之情形，自堪信證人呂芳錡於偵查中之證述為真實，
      證人呂芳錡於本院審理時改稱其沒有金錢交易云云，自屬
      事後迴護被告之詞，不足採信。故被告確有於附表三所示
      之時間、地點，販賣第二級毒品甲基安非他命予證人呂芳
      錡之犯行無誤，被告辯稱伊沒有販賣甲基安非他命予證人
      呂芳錡云云，實屬無據。
（五）證人李宗榮於偵查中證述：「99年1月15日以500元向被告
      買1包0.05-0.06公克海洛因，地點在長興路居所我經營麵
      攤的6樓頂樓，99年1月26日有以1千元向被告買1包0.12公
      克海洛因，地點在長興路麵攤頂樓，99年1月29日以2千元
      買1包0.2公克海洛因，地點在長興路麵攤，99年3月4日有
      以1500元向被告買重量不詳海洛因，地點在桃園市○○路
      家樂福賣場地下1樓，99年3月8日有以1千元向被告買1包0
      .12公克海洛因，地點在桃園龜山鄉○○路臺北監獄附近
      ，99年3月11日，有以1千元向被告買1包0.12公克海洛因
      ，地點一樣在臺北監獄附近，99年3月13日、99年3月14日
      交易情形都一樣。」等語明確（見臺灣士林地方法院檢察
      署99年度偵字第6803號卷第170-174頁筆錄），核與其於
      本院審理時證述之情節相符，並有通訊監察譯文存卷可考
      ，亦核與證人李宗榮前開證述一致，故可徵證人李宗榮前
      開證述為實，被告辯稱並未販賣予證人李宗榮那麼多次云
      云，顯屬無據，故被告確有於附表四所示之時間、地點，
      販賣第一級毒品海洛因予證人李宗榮無誤。
（六）被告雖復辯稱其並未收取差價云云，然查販賣毒品係政府
      嚴予查緝之違法行為，並無公定價格，且出售份量可任意
      分裝增減，價格亦因毒品純度、買賣數量、買賣雙方關係
      資力、毒品來源是否充裕、檢警查緝等因素而有不同，難
      有客觀之標準，是販賣利得除經行為人坦承或價量明確外
      ，實難加以認定，然不論是瓶裝或紙包之毒品，均可任意
      分裝或增減其分量，復可依買受人之需求按原包裝賣出或
      再分裝為小包出售，則無論以原包裝賣出或分裝後再行出
      賣之每包售價，均可因賺取價差而牟得利益，至為昭然；
      況海洛因及甲基安非他命之毒品均屬價格昂貴，取得不易
      ，且為政府嚴予查緝之犯罪，凡為販賣之不法勾當者，苟
      無利可圖，應無甘冒被查緝法辦重刑之危險，平白無端義
      務為該買賣之工作，故堪認被告販入海洛因及甲基安非他
      命之價格必較販出之價格低廉，或以同一價格而減少海洛
      因、甲基安非他命之份量，而有從中賺取差額利潤圖利之
      意圖及事實，此應屬合於論理法則，且不違背社會通常經
      驗之理性判斷。
（七）綜上所述，本件事證明確，被告確有於附表一、二、三、
      四所示之時間、地點，分別販賣第二級毒品甲基安非他命
      及第一級毒品海洛因予附表一、二、三、四所示之人以牟
      利之犯行，均堪以認定，均應依法論科。
二、查被告為附表一編號1至4、附表二編號1、2、附表三編號1
    、2之行為後，毒品危害防制條例第4條，於98年5月20日修
    正公布，並自公布後6個月施行，而被告行為時之毒品危害
    防制條例第4條第1項規定：「製造、運輸、販賣第一級毒品
    者，處死刑或無期徒刑；處無期徒刑者，得併科新臺幣一千
    萬元以下罰金。」修正後則規定：「製造、運輸、販賣第一
    級毒品者，處死刑或無期徒刑；處無期徒刑者，得併科新臺
    幣二千萬元以下罰金」；又行為時同條例第17條規定：「犯
    第4條第1項至第4項、第5條第1項至第4項前段、第6條第1項
    至第4項、第7條第1項至第4項、第8條第1項至第4項、第10
    條或第11條第1項、第2項之罪，供出毒品來源，因而破獲者
    ，得減輕其刑。」修正後則規定：「犯第4條至第8條、第10
    條或第11條之罪，供出毒品來源，因而查獲其他正犯或共犯
    者，減輕或免除其刑。犯第4條至第8條之罪於偵查及審判中
    均自白者，減輕其刑。」是修正後之規定，得併科之罰金刑
    雖有提高，惟最高本刑部分則因「必減」而低於有期徒刑15
    年，經綜其全部罪刑而為比較之結果，應以修正後即現行之
    規定對被告較為有利，故本件被告就附表附表一編號1至4、
    附表二編號1、2、附表三編號1、2之之犯行，自應適用修正
    後即現行之毒品危害防制條例之規定。另按從刑附屬於主刑
    ，除法律有特別規定者外，依主刑所適用之法律，則基於從
    刑隨同主刑適用同一準據法之原則，關於沒收部分，亦應適
    用修正後毒品危害防制條例之規定。故核被告所為，分別係
    犯附表一、二、三、四「罪名及所犯法條」欄所示之罪。被
    告持有海洛因及甲基安非他命之低度行為，分別為其販賣甲
    基安非他命及販賣海洛因之高度行為所吸收，均不另論罪。
    被告所犯上開各罪，犯意各別，行為互殊，應分論併罰。又
    被告於偵查及本院審理中已自白附表一編號2至9、附表二編
    號1至4、附表四編號2、4所示之販賣第二級毒品及販賣第一
    級毒品之犯行，均應依毒品危害防制條例第17條第2項規定
    減輕其刑。爰審酌被告之素行、智識程度，為一己私利而販
    售具成癮性、濫用性、侵害性之第一級、第二級毒品以營利
    ，及其販賣毒品之次數、所得，並審酌被告於犯後態度等一
    切情狀，分別量處如主文所示之刑，並定其應執行之刑，並
    宣告褫奪公權終身。扣案之海洛因4小包（毛重7.79公克，
    驗後餘重6.10公克）、甲基安非他命1小包（毛重1.8公克、
    驗後餘重1.59公克）及海洛因殘渣袋1個（內有海洛因殘渣
    無法析離），分別為查獲之第一級毒品、第二級毒品，不問
    屬於犯人與否，均應依毒品危害防制條例第18條第1項前段
    之規定，諭知沒收銷燬之。又被告販賣第一級毒品所得財物
    為9,500元及販賣第二級毒品所得財物為37,000元，均應依
    毒品危害防制條例第19條第1項之規定宣告沒收之，如全部
    或一部不能沒收時，以其財產抵償之。行動電話1支、門號0
    000000000號、0000000000號SIM卡各1張及電子磅秤1個，均
    為被告販賣第一級毒品及第二級毒品所用之物，業據被告供
    明在卷，雖門號0000000000號、0000000000號SIM卡各1張均
    未扣案，惟不能證明業已滅失，仍均應依毒品危害防制條例
    第19條第1項前段之規定宣告沒收之，如全部或一部不能沒
    收時，追徵其價額或以其財產抵償之。至扣案之現金47,100
    元、另外之行動電話1支（含門號0000000000、0000000000
    號SIM卡各1張）、電話簿1本、玻璃吸食器1個、分裝袋4個
    ，被告否認為供本件犯罪所用之物，復查無其他積極證據足
    資認定為被告所有供本件犯罪所用之物，爰均不另為沒收之
    諭知，附此敘明。
參、無罪部分：
一、公訴意旨另以：被告於附表五所示之時間、地點，販賣第一
    級毒品海洛因及第二級毒品甲基安非他命予林佑錡、林鳳鈺
    、呂芳錡、李宗榮等人，因認被告此部分亦涉犯毒品危害防
    制條例第4條第1項、第2項之販賣第一級、第二級毒品罪嫌
    云云。
二、按犯罪事實應依證據認定之，無證據不得認定犯罪事實；又
    不能證明被告犯罪者，法院應諭知無罪之判決，刑事訴訟法
    第154條第2項、第301條第1項分別定有明文。次按認定不利
    於被告之事實，須依積極證據，茍積極證據不足為不利於被
    告事實之認定時，即應為有利於被告之認定，更不必任何有
    利之證據；又刑事訴訟法上所謂認定犯罪事實之積極證據，
    係指適合於被告犯罪事實認定之積極證據而言，雖不以直接
    證據為限，間接證據亦包括在內，然而無論直接或間接證據
    ，其為訴訟上之證明，須於通常一般之人均不致有所懷疑，
    而得確信其為真實之程度者，始得據為有罪之認定，倘其證
    明尚未達到此一程度，而有合理之懷疑存在而無從使事實審
    法院得有罪之確信時，即應由法院為諭知被告無罪之判決（
    最高法院40年台上字第86號、30年上字第816號、29年上字
    第3105號、76年台上字第4986號判例意旨參照）。再按，施
    用毒品者，其所稱來源為某人之供述，須補強證據以擔保其
    供述之真實性，良以施用毒品者其供述之憑信性本不及於一
    般人，況施用毒品者其供出來源，因而破獲者，法律復規定
    得減輕其刑，其有為偵查機關誘導、或為邀輕典而為不實之
    陳述之可能，其供述之真實性自有合理之懷疑，是施用毒品
    者關於其向某人購買毒品或毒品受讓自某人之供述，必須補
    強證據佐證，以擔保其供述之真實性，俾貫徹刑事訴訟無罪
    推定及嚴格證明之基本原則。而茲所謂補強證據，指其他有
    關證明施用毒品者之關於毒品交易或來源之供述真實性之相
    關證據而言，必須與施用毒品者關於毒品提供者之供述，具
    有相當程度之關連性，而足使一般人對施用毒品者關於毒品
    交易或來源之供述，並無合理之懷疑存在，而得確信其為真
    實，始足當之（最高法院94年度台上字第2033號裁判要旨可
    為參照）。
三、本件公訴人認被告此部分亦涉犯販賣第二級毒品罪嫌，無非
    係以證人林佑錡、林鳳鈺、呂芳錡、李宗榮之證述為其論據
    。訊據被告堅決否認有如附表五所示販賣毒品之犯行，辯稱
    ：伊沒有販賣如附表五之毒品予林佑錡、林鳳鈺、呂芳錡、
    李宗榮等語。
四、經查：
（一）證人林佑錡、林鳳鈺雖於偵查中證稱其有於附表五編號1
      、2所示之時間、地點向被告購買甲基安非他命云云，然
      此部分並未有被告與證人林佑錡、林鳳鈺之通訊監察譯文
      可佐，從而，公訴意旨所指被告於附表五編號1、2所示販
      賣甲基安非他命予林佑錡、林鳳鈺之犯行，除證人林佑錡
      、林鳳鈺上開單一指證外，尚乏補強證據證明，別無其他
      證據足以佐認證人林佑錡、林鳳鈺之陳述如何與事實相符
      ，尚有合理懷疑之存在，無從使本院形成被告有罪之確信
      ，故公訴人僅憑證人林佑錡、林鳳鈺之片面指證，遽認被
      告於附表五編號1、2所示之時間、地點販賣甲基安非他命
      予證人林佑錡、林鳳鈺之情事，其舉證尚有未足，無從認
      定為真實。
（二）公訴意旨雖認被告於附表五編號3所示之時間、地點販賣
      第二級毒品甲基安非他命予證人呂芳錡云云，惟依證人呂
      芳錡前於偵查中即證稱：「99年4月17日是向阿勳買1千元
      的k他命，沒有交易成功」等語（見臺灣士林地方法院檢
      察署99年度偵字第6803號卷第164-169頁筆錄），且參之
      當日之通訊監察譯文所示之內容，可知當日與證人呂芳錡
      者，為一名為「阿勳」之人，非為被告，亦核與證人呂芳
      錡前於偵查中所為之證述相符，故公訴意旨認被告於附表
      五編號3所示之時間、地點販賣第二級毒品甲基安非他命
      予證人呂芳錡之部分，尚乏證據證明，無從使本院形成被
      告有罪之確信，故公訴人遽認被告有於附表五編號3所示
      販賣安非他命予證人呂芳錡之情事，其舉證尚有未足，亦
      無從認定為真實。
（三）證人李宗榮固於偵查中證稱：「99年1月29日有於15時8分
      以2千元買0.2公克海洛因，地點在長興路麵攤。15時12分
      是有朋友共同出資拜託我調毒品，所以又向趙健揮以1千
      元購買0.12公克海洛因，地點在長興路麵攤頂樓。」等語
      （見臺灣士林地方法院檢察署99年度偵字第6803號卷第17
      0-174頁筆錄），惟證人李宗榮於本院審理時則證稱：「9
      9年1月29日只有買1次，是買2千元。」等語（見本院卷第
      158-159頁筆錄），則以證人李宗榮於偵查及本院審理時
      所為證述內容前後已有不符，其於偵查中所為證述是否足
      採，已有可疑，況依被告與證人李宗榮於該日通訊監察譯
      文所示，並未有何談及購買2次之記錄，且衡之常情，於
      同一日中豈有可能於相隔僅4分鐘之時間即再度購買？此
      均非無疑，故證人李宗榮於偵查中之證述，尚難遽採為真
      實，則公訴意旨所指被告於附表五編號4所是販賣海洛因
      予證人李宗榮之犯行，除證人李宗榮上開單一有瑕疵之指
      證外，別無其他證據足以佐認證人李宗榮之陳述如何與事
      實相符，尚有合理懷疑之存在，無從形成被告有罪之確信
      ，從而公訴人僅憑證人李宗榮之指證，遽認被告有附表五
      編號4販賣海洛因予證人李宗榮之情事，其舉證尚有未足
      ，無從認定為真實。
五、綜上所述，本件依公訴人所舉之證據，均無法使本院形成被
    告就附表五之部分有罪之心證而證明被告確有如附表五所示
    販賣海洛因及安非他命予附表五所示之人之犯行，此外，復
    查無其他積極證據足以證明被告有公訴意旨所指之犯行，不
    能證明被告犯罪，依前述說明，自應就附表五所示之部分為
    被告無罪之諭知。
據上論斷，應依刑事訴訟法第299條第1項前段、第301條第1項，
毒品危害防制條例第4條第1項、第2項、第17條第2項、第18條第
1項前段、第19條第1項，刑法第11條前段、第2條第1項但書、第
37條第1項、第51條第4款，判決如主文。
本案經檢察官劉惟宗到庭執行職務
中    華    民    國   100    年    7     月    20    日
                  刑事第三庭  審判長法  官  黃永勝
                                    法  官  陳映佐
                                    法  官  鄭貽馨
以上正本證明與原本無異。
如不服本判決應於收受送達後十日內向本院提出上訴書狀，並應
敘述具體理由；其未敘述上述理由者，應於上訴期間屆滿後二十
日內向本院補提理由書(均須按他造當事人之人數附繕本)「切勿
逕送上級法院」。
                                    書記官  高雪琴
中    華    民    國   100    年    7     月    20    日
附表一
┌─┬────┬───┬───┬──────┬────┬────┬───┬─────┐
│編│交易對象│時間  │地點  │交易方式    │犯罪所得│所犯法條│刑度  │應沒收之物│
│號│        │      │      │            │（新臺幣│及罪名  │      │          │
│  │        │      │      │            │）      │        │      │          │
├─┼────┼───┼───┼──────┼────┼────┼───┼─────┤
│1 │林佑錡  │98年9 │新北市│林佑錡以0927│2500元  │毒品危害│有期徒│扣案之第二│
│  │        │月29日│淡水區│073033號行動│        │防制條例│刑柒年│級毒品甲基│
│  │        │      │某處  │電話與被告所│        │第4條第2│。    │安非他命壹│
│  │        │      │      │持用之098901│        │項之販賣│      │包（驗後餘│
│  │        │      │      │1409號行動電│        │第二級毒│      │重壹點伍玖│
│  │        │      │      │話聯絡後，至│        │品罪。  │      │公克）沒收│
│  │        │      │      │交易地點，以│        │        │      │銷燬之。扣│
│  │        │      │      │2500元之價格│        │        │      │案之行動電│
│  │        │      │      │向被告購買1 │        │        │      │話壹支、電│
│  │        │      │      │包1公克之安 │        │        │      │子磅秤壹臺│
│  │        │      │      │非他命毒品。│        │        │      │均沒收。未│
│  │        │      │      │            │        │        │      │扣案之門號│
│  │        │      │      │            │        │        │      │0000000000│
│  │        │      │      │            │        │        │      │號SIM卡壹 │
│  │        │      │      │            │        │        │      │張沒收，如│
│  │        │      │      │            │        │        │      │全部或一部│
│  │        │      │      │            │        │        │      │不能沒收時│
│  │        │      │      │            │        │        │      │，追徵其價│
│  │        │      │      │            │        │        │      │額或以其財│
│  │        │      │      │            │        │        │      │產抵償之。│
│  │        │      │      │            │        │        │      │販賣第二級│
│  │        │      │      │            │        │        │      │毒品所得新│
│  │        │      │      │            │        │        │      │臺幣貳仟伍│
│  │        │      │      │            │        │        │      │佰元沒收，│
│  │        │      │      │            │        │        │      │如全部或一│
│  │        │      │      │            │        │        │      │部不能沒收│
│  │        │      │      │            │        │        │      │時，以其財│
│  │        │      │      │            │        │        │      │產抵償之。│
├─┼────┼───┼───┼──────┼────┼────┼───┼─────┤
│2 │林佑錡  │98年10│桃園縣│林佑錡以0927│2500元  │毒品危害│有期徒│扣案之第二│
│  │        │月3日 │龜山鄉│073033號行動│        │防制條例│刑參年│級毒品甲基│
│  │        │      │明興路│電話與被告所│        │第4條第2│陸月。│安非他命壹│
│  │        │      │244巷5│持用之098901│        │項販賣第│      │包（驗後餘│
│  │        │      │2弄20 │1409號行動電│        │二級毒品│      │重壹點伍玖│
│  │        │      │號住處│話聯絡後，至│        │罪。    │      │公克）沒收│
│  │        │      │附近  │交易地點，以│        │        │      │銷燬之。扣│
│  │        │      │      │2500元之價格│        │        │      │案之行動電│
│  │        │      │      │向被告購買1 │        │        │      │話壹支、電│
│  │        │      │      │包1公克之安 │        │        │      │子磅秤壹臺│
│  │        │      │      │非他命毒品。│        │        │      │均沒收。未│
│  │        │      │      │            │        │        │      │扣案之門號│
│  │        │      │      │            │        │        │      │0000000000│
│  │        │      │      │            │        │        │      │號SIM卡壹 │
│  │        │      │      │            │        │        │      │張沒收，如│
│  │        │      │      │            │        │        │      │全部或一部│
│  │        │      │      │            │        │        │      │不能沒收時│
│  │        │      │      │            │        │        │      │，追徵其價│
│  │        │      │      │            │        │        │      │額或以其財│
│  │        │      │      │            │        │        │      │產抵償之。│
│  │        │      │      │            │        │        │      │販賣第二級│
│  │        │      │      │            │        │        │      │毒品所得新│
│  │        │      │      │            │        │        │      │臺幣貳仟伍│
│  │        │      │      │            │        │        │      │佰元沒收，│
│  │        │      │      │            │        │        │      │如全部或一│
│  │        │      │      │            │        │        │      │部不能沒收│
│  │        │      │      │            │        │        │      │時，以其財│
│  │        │      │      │            │        │        │      │產抵償之。│
├─┼────┼───┼───┼──────┼────┼────┼───┼─────┤
│3 │林佑錡  │98年10│新北市│林佑錡以0927│2500元  │毒品危害│有期徒│扣案之第二│
│  │        │月10日│鶯歌區│073033號行動│        │防制條例│刑參年│級毒品甲基│
│  │        │      │國際新│電話與被告所│        │第4條第2│陸月。│安非他命壹│
│  │        │      │城社區│持用之098901│        │項販賣第│      │包（驗後餘│
│  │        │      │之OK便│1409號行動電│        │二級毒品│      │重壹點伍玖│
│  │        │      │利商店│話聯絡後，至│        │罪。    │      │公克）沒收│
│  │        │      │      │交易地點，以│        │        │      │銷燬之。扣│
│  │        │      │      │2500元之價格│        │        │      │案之行動電│
│  │        │      │      │向被告購買1 │        │        │      │話壹支、電│
│  │        │      │      │包1公克之安 │        │        │      │子磅秤壹臺│
│  │        │      │      │非他命毒品。│        │        │      │均沒收。未│
│  │        │      │      │            │        │        │      │扣案之門號│
│  │        │      │      │            │        │        │      │0000000000│
│  │        │      │      │            │        │        │      │號SIM卡壹 │
│  │        │      │      │            │        │        │      │張沒收，如│
│  │        │      │      │            │        │        │      │全部或一部│
│  │        │      │      │            │        │        │      │不能沒收時│
│  │        │      │      │            │        │        │      │，追徵其價│
│  │        │      │      │            │        │        │      │額或以其財│
│  │        │      │      │            │        │        │      │產抵償之。│
│  │        │      │      │            │        │        │      │販賣第二級│
│  │        │      │      │            │        │        │      │毒品所得新│
│  │        │      │      │            │        │        │      │臺幣貳仟伍│
│  │        │      │      │            │        │        │      │佰元沒收，│
│  │        │      │      │            │        │        │      │如全部或一│
│  │        │      │      │            │        │        │      │部不能沒收│
│  │        │      │      │            │        │        │      │時，以其財│
│  │        │      │      │            │        │        │      │產抵償之。│
├─┼────┼───┼───┼──────┼────┼────┼───┼─────┤
│4 │林佑錡  │98年10│新北市│林佑錡以0927│2000元  │毒品危害│有期徒│扣案之第二│
│  │        │月23日│鶯歌區│073033號行動│        │防制條例│刑參年│級毒品甲基│
│  │        │      │國際新│電話與被告所│        │第4條第2│陸月。│安非他命壹│
│  │        │      │城社區│持用之098901│        │項販賣第│      │包（驗後餘│
│  │        │      │之OK便│1409號行動電│        │二級毒品│      │重壹點伍玖│
│  │        │      │利商店│話聯絡後，至│        │罪。    │      │公克）沒收│
│  │        │      │      │交易地點，以│        │        │      │銷燬之。扣│
│  │        │      │      │2000元之價格│        │        │      │案之行動電│
│  │        │      │      │向被告購買1 │        │        │      │話壹支、電│
│  │        │      │      │包1公克之安 │        │        │      │子磅秤壹臺│
│  │        │      │      │非他命毒品。│        │        │      │均沒收。未│
│  │        │      │      │            │        │        │      │扣案之門號│
│  │        │      │      │            │        │        │      │0000000000│
│  │        │      │      │            │        │        │      │號SIM卡壹 │
│  │        │      │      │            │        │        │      │張沒收，如│
│  │        │      │      │            │        │        │      │全部或一部│
│  │        │      │      │            │        │        │      │不能沒收時│
│  │        │      │      │            │        │        │      │，追徵其價│
│  │        │      │      │            │        │        │      │額或以其財│
│  │        │      │      │            │        │        │      │產抵償之。│
│  │        │      │      │            │        │        │      │販賣第二級│
│  │        │      │      │            │        │        │      │毒品所得新│
│  │        │      │      │            │        │        │      │臺幣貳仟元│
│  │        │      │      │            │        │        │      │沒收，如全│
│  │        │      │      │            │        │        │      │部或一部不│
│  │        │      │      │            │        │        │      │能沒收時，│
│  │        │      │      │            │        │        │      │以其財產抵│
│  │        │      │      │            │        │        │      │償之。    │
├─┼────┼───┼───┼──────┼────┼────┼───┼─────┤
│5 │林佑錡  │99年1 │桃園縣│林佑錡以0927│2500元  │毒品危害│有期徒│扣案之第二│
│  │        │月29日│南崁長│073033號行動│        │防制條例│刑參年│級毒品甲基│
│  │        │      │興路上│電話與被告所│        │第4條第2│陸月。│安非他命壹│
│  │        │      │之7-11│持用之098114│        │項販賣第│      │包（驗後餘│
│  │        │      │便利商│6502號之行動│        │二級毒品│      │重壹點伍玖│
│  │        │      │店    │電話聯絡後，│        │罪。    │      │公克）沒收│
│  │        │      │      │至交易地點，│        │        │      │銷燬之。扣│
│  │        │      │      │以2500元之價│        │        │      │案之行動電│
│  │        │      │      │格向被告購買│        │        │      │話壹支、電│
│  │        │      │      │1包1公克之安│        │        │      │子磅秤壹臺│
│  │        │      │      │非他命毒品。│        │        │      │均沒收。未│
│  │        │      │      │            │        │        │      │扣案之門號│
│  │        │      │      │            │        │        │      │0000000000│
│  │        │      │      │            │        │        │      │號SIM卡壹 │
│  │        │      │      │            │        │        │      │張沒收，如│
│  │        │      │      │            │        │        │      │全部或一部│
│  │        │      │      │            │        │        │      │不能沒收時│
│  │        │      │      │            │        │        │      │，追徵其價│
│  │        │      │      │            │        │        │      │額或以其財│
│  │        │      │      │            │        │        │      │產抵償之。│
│  │        │      │      │            │        │        │      │販賣第二級│
│  │        │      │      │            │        │        │      │毒品所得新│
│  │        │      │      │            │        │        │      │臺幣貳仟伍│
│  │        │      │      │            │        │        │      │佰元沒收，│
│  │        │      │      │            │        │        │      │如全部或一│
│  │        │      │      │            │        │        │      │部不能沒收│
│  │        │      │      │            │        │        │      │時，以其財│
│  │        │      │      │            │        │        │      │產抵償之。│
├─┼────┼───┼───┼──────┼────┼────┼───┼─────┤
│6 │林佑錡  │99年2 │新北市│林佑錡以0927│2500元  │毒品危害│有期徒│扣案之第二│
│  │        │月16日│鶯歌區│073033號行動│        │防制條例│刑參年│級毒品甲基│
│  │        │      │國際新│電話與被告所│        │第4條第2│陸月。│安非他命壹│
│  │        │      │城社區│持用之098114│        │項販賣第│      │包（驗後餘│
│  │        │      │之OK便│6502號之行動│        │二級毒品│      │重壹點伍玖│
│  │        │      │利商店│電話聯絡後，│        │罪。    │      │公克）沒收│
│  │        │      │      │至交易地點，│        │        │      │銷燬之。扣│
│  │        │      │      │以2500元之價│        │        │      │案之行動電│
│  │        │      │      │格向被告購買│        │        │      │話壹支、電│
│  │        │      │      │1包1公克之安│        │        │      │子磅秤壹臺│
│  │        │      │      │非他命毒品。│        │        │      │均沒收。未│
│  │        │      │      │            │        │        │      │扣案之門號│
│  │        │      │      │            │        │        │      │0000000000│
│  │        │      │      │            │        │        │      │號SIM卡壹 │
│  │        │      │      │            │        │        │      │張沒收，如│
│  │        │      │      │            │        │        │      │全部或一部│
│  │        │      │      │            │        │        │      │不能沒收時│
│  │        │      │      │            │        │        │      │，追徵其價│
│  │        │      │      │            │        │        │      │額或以其財│
│  │        │      │      │            │        │        │      │產抵償之。│
│  │        │      │      │            │        │        │      │販賣第二級│
│  │        │      │      │            │        │        │      │毒品所得新│
│  │        │      │      │            │        │        │      │臺幣貳仟伍│
│  │        │      │      │            │        │        │      │佰元沒收，│
│  │        │      │      │            │        │        │      │如全部或一│
│  │        │      │      │            │        │        │      │部不能沒收│
│  │        │      │      │            │        │        │      │時，以其財│
│  │        │      │      │            │        │        │      │產抵償之。│
├─┼────┼───┼───┼──────┼────┼────┼───┼─────┤
│7 │林佑錡  │99年2 │桃園縣│林佑錡以0927│2500元  │毒品危害│有期徒│扣案之第二│
│  │        │月24日│南崁長│073033號行動│        │防制條例│刑參年│級毒品甲基│
│  │        │      │興路上│電話與被告所│        │第4條第2│陸月。│安非他命壹│
│  │        │      │之7-11│持用之098114│        │項販賣第│      │包（驗後餘│
│  │        │      │便利商│6502號之行動│        │二級毒品│      │重壹點伍玖│
│  │        │      │店    │電話聯絡後，│        │罪。    │      │公克）沒收│
│  │        │      │      │至交易地點，│        │        │      │銷燬之。扣│
│  │        │      │      │以2500元之價│        │        │      │案之行動電│
│  │        │      │      │格向被告購買│        │        │      │話壹支、電│
│  │        │      │      │1包1公克之安│        │        │      │子磅秤壹臺│
│  │        │      │      │非他命毒品。│        │        │      │均沒收。未│
│  │        │      │      │            │        │        │      │扣案之門號│
│  │        │      │      │            │        │        │      │0000000000│
│  │        │      │      │            │        │        │      │號SIM卡壹 │
│  │        │      │      │            │        │        │      │張沒收，如│
│  │        │      │      │            │        │        │      │全部或一部│
│  │        │      │      │            │        │        │      │不能沒收時│
│  │        │      │      │            │        │        │      │，追徵其價│
│  │        │      │      │            │        │        │      │額或以其財│
│  │        │      │      │            │        │        │      │產抵償之。│
│  │        │      │      │            │        │        │      │販賣第二級│
│  │        │      │      │            │        │        │      │毒品所得新│
│  │        │      │      │            │        │        │      │臺幣貳仟伍│
│  │        │      │      │            │        │        │      │佰元沒收，│
│  │        │      │      │            │        │        │      │如全部或一│
│  │        │      │      │            │        │        │      │部不能沒收│
│  │        │      │      │            │        │        │      │時，以其財│
│  │        │      │      │            │        │        │      │產抵償之。│
├─┼────┼───┼───┼──────┼────┼────┼───┼─────┤
│8 │林佑錡  │99年3 │新北市│林佑錡以0927│2500元  │毒品危害│有期徒│扣案之第二│
│  │        │月10日│鶯歌區│073033號行動│        │防制條例│刑參年│級毒品甲基│
│  │        │      │國際新│電話與被告所│        │第4條第2│陸月。│安非他命壹│
│  │        │      │城社區│持用之098114│        │項販賣第│      │包（驗後餘│
│  │        │      │之OK便│6502號之行動│        │二級毒品│      │重壹點伍玖│
│  │        │      │利商店│電話聯絡後，│        │罪。    │      │公克）沒收│
│  │        │      │      │至交易地點，│        │        │      │銷燬之。扣│
│  │        │      │      │以2500元之價│        │        │      │案之行動電│
│  │        │      │      │格向被告購買│        │        │      │話壹支、電│
│  │        │      │      │1包1公克之安│        │        │      │子磅秤壹臺│
│  │        │      │      │非他命毒品。│        │        │      │均沒收。未│
│  │        │      │      │            │        │        │      │扣案之門號│
│  │        │      │      │            │        │        │      │0000000000│
│  │        │      │      │            │        │        │      │號SIM卡壹 │
│  │        │      │      │            │        │        │      │張沒收，如│
│  │        │      │      │            │        │        │      │全部或一部│
│  │        │      │      │            │        │        │      │不能沒收時│
│  │        │      │      │            │        │        │      │，追徵其價│
│  │        │      │      │            │        │        │      │額或以其財│
│  │        │      │      │            │        │        │      │產抵償之。│
│  │        │      │      │            │        │        │      │販賣第二級│
│  │        │      │      │            │        │        │      │毒品所得新│
│  │        │      │      │            │        │        │      │臺幣貳仟伍│
│  │        │      │      │            │        │        │      │佰元沒收，│
│  │        │      │      │            │        │        │      │如全部或一│
│  │        │      │      │            │        │        │      │部不能沒收│
│  │        │      │      │            │        │        │      │時，以其財│
│  │        │      │      │            │        │        │      │產抵償之。│
├─┼────┼───┼───┼──────┼────┼────┼───┼─────┤
│9 │林佑錡  │99年3 │新北市│林佑錡以0927│3000元  │毒品危害│有期徒│扣案之第二│
│  │        │月16日│鶯歌區│073033號行動│        │防制條例│刑參年│級毒品甲基│
│  │        │      │國際新│電話與被告所│        │第4條第2│陸月。│安非他命壹│
│  │        │      │城社區│持用之098901│        │項販賣第│      │包（驗後餘│
│  │        │      │之OK便│1409號行動電│        │二級毒品│      │重壹點伍玖│
│  │        │      │利商店│話聯絡後，至│        │罪。    │      │公克）沒收│
│  │        │      │      │交易地點，以│        │        │      │銷燬之。扣│
│  │        │      │      │3000元之價格│        │        │      │案之行動電│
│  │        │      │      │向被告購買1 │        │        │      │話壹支、電│
│  │        │      │      │包1公克之安 │        │        │      │子磅秤壹臺│
│  │        │      │      │非他命毒品。│        │        │      │均沒收。未│
│  │        │      │      │            │        │        │      │扣案之門號│
│  │        │      │      │            │        │        │      │0000000000│
│  │        │      │      │            │        │        │      │號SIM卡壹 │
│  │        │      │      │            │        │        │      │張沒收，如│
│  │        │      │      │            │        │        │      │全部或一部│
│  │        │      │      │            │        │        │      │不能沒收時│
│  │        │      │      │            │        │        │      │，追徵其價│
│  │        │      │      │            │        │        │      │額或以其財│
│  │        │      │      │            │        │        │      │產抵償之。│
│  │        │      │      │            │        │        │      │販賣第二級│
│  │        │      │      │            │        │        │      │毒品所得新│
│  │        │      │      │            │        │        │      │臺幣參仟元│
│  │        │      │      │            │        │        │      │沒收，如全│
│  │        │      │      │            │        │        │      │部或一部不│
│  │        │      │      │            │        │        │      │能沒收時，│
│  │        │      │      │            │        │        │      │以其財產抵│
│  │        │      │      │            │        │        │      │償之。    │
└─┴────┴───┴───┴──────┴────┴────┴───┴─────┘
附表二
┌─┬────┬───┬───┬──────┬────┬────┬───┬─────┐
│編│交易對象│時間  │地點  │交易方式    │交易所得│所犯法條│刑度  │應沒收之物│
│號│        │      │      │            │(新台幣)│及罪名  │      │          │
├─┼────┼───┼───┼──────┼────┼────┼───┼─────┤
│1 │林鳳鈺  │98年10│新北市│林鳳鈺以0936│3000元  │毒品危害│有期徒│扣案之第二│
│  │        │月17日│鶯歌區│923192號行動│        │防制條例│刑參年│級毒品甲基│
│  │        │15時36│國際新│電話與被告所│        │第4條第2│陸月。│安非他命壹│
│  │        │分    │城社區│持有之098901│        │項之販賣│      │包（驗後餘│
│  │        │      │之OK便│1409號行動電│        │第二級毒│      │重壹點伍玖│
│  │        │      │利商店│話聯絡後，至│        │品罪。  │      │公克）沒收│
│  │        │      │      │交易地點，以│        │        │      │銷燬之。扣│
│  │        │      │      │3000元之價格│        │        │      │案之行動電│
│  │        │      │      │向被告購買1 │        │        │      │話壹支、電│
│  │        │      │      │包1公克之安 │        │        │      │子磅秤壹臺│
│  │        │      │      │非他命毒品。│        │        │      │均沒收。未│
│  │        │      │      │            │        │        │      │扣案之門號│
│  │        │      │      │            │        │        │      │0000000000│
│  │        │      │      │            │        │        │      │號SIM卡壹 │
│  │        │      │      │            │        │        │      │張沒收，如│
│  │        │      │      │            │        │        │      │全部或一部│
│  │        │      │      │            │        │        │      │不能沒收時│
│  │        │      │      │            │        │        │      │，追徵其價│
│  │        │      │      │            │        │        │      │額或以其財│
│  │        │      │      │            │        │        │      │產抵償之。│
│  │        │      │      │            │        │        │      │販賣第二級│
│  │        │      │      │            │        │        │      │毒品所得新│
│  │        │      │      │            │        │        │      │臺幣參仟元│
│  │        │      │      │            │        │        │      │沒收，如全│
│  │        │      │      │            │        │        │      │部或一部不│
│  │        │      │      │            │        │        │      │能沒收時，│
│  │        │      │      │            │        │        │      │以其財產抵│
│  │        │      │      │            │        │        │      │償之。    │
├─┼────┼───┼───┼──────┼────┼────┼───┼─────┤
│2 │林鳳鈺  │98年11│桃園縣│林鳳鈺以0936│3000元  │毒品危害│有期徒│扣案之第二│
│  │        │月11日│龜山鄉│923192號行動│        │防制條例│刑參年│級毒品甲基│
│  │        │18時55│明興街│電話與被告所│        │第4條第2│陸月。│安非他命壹│
│  │        │分    │244巷5│持有之098901│        │項之販賣│      │包（驗後餘│
│  │        │      │2弄20 │1409號行動電│        │第二級毒│      │重壹點伍玖│
│  │        │      │號住處│話聯絡後，至│        │品罪。  │      │公克）沒收│
│  │        │      │附近之│交易地點，以│        │        │      │銷燬之。扣│
│  │        │      │7-11便│3000元之價格│        │        │      │案之行動電│
│  │        │      │利商店│向被告購買1 │        │        │      │話壹支、電│
│  │        │      │      │包1公克之安 │        │        │      │子磅秤壹臺│
│  │        │      │      │非他命毒品。│        │        │      │均沒收。未│
│  │        │      │      │            │        │        │      │扣案之門號│
│  │        │      │      │            │        │        │      │0000000000│
│  │        │      │      │            │        │        │      │號SIM卡壹 │
│  │        │      │      │            │        │        │      │張沒收，如│
│  │        │      │      │            │        │        │      │全部或一部│
│  │        │      │      │            │        │        │      │不能沒收時│
│  │        │      │      │            │        │        │      │，追徵其價│
│  │        │      │      │            │        │        │      │額或以其財│
│  │        │      │      │            │        │        │      │產抵償之。│
│  │        │      │      │            │        │        │      │販賣第二級│
│  │        │      │      │            │        │        │      │毒品所得新│
│  │        │      │      │            │        │        │      │臺幣參仟元│
│  │        │      │      │            │        │        │      │沒收，如全│
│  │        │      │      │            │        │        │      │部或一部不│
│  │        │      │      │            │        │        │      │能沒收時，│
│  │        │      │      │            │        │        │      │以其財產抵│
│  │        │      │      │            │        │        │      │償之。    │
├─┼────┼───┼───┼──────┼────┼────┼───┼─────┤
│3 │林鳳鈺  │98年12│新北市│林鳳鈺以0936│3000元  │毒品危害│有期徒│扣案之第二│
│  │        │月21日│鶯歌區│923192號行動│        │防制條例│刑參年│級毒品甲基│
│  │        │18時25│國際新│電話與被告所│        │第4條第2│陸月。│安非他命壹│
│  │        │分    │城社區│持有之098901│        │項之販賣│      │包（驗後餘│
│  │        │      │之OK便│1409號行動電│        │第二級毒│      │重壹點伍玖│
│  │        │      │利商店│話聯絡後，至│        │品罪。  │      │公克）沒收│
│  │        │      │      │交易地點，以│        │        │      │銷燬之。扣│
│  │        │      │      │3000元之價格│        │        │      │案之行動電│
│  │        │      │      │向被告購買1 │        │        │      │話壹支、電│
│  │        │      │      │包1公克之安 │        │        │      │子磅秤壹臺│
│  │        │      │      │非他命毒品。│        │        │      │均沒收。未│
│  │        │      │      │            │        │        │      │扣案之門號│
│  │        │      │      │            │        │        │      │0000000000│
│  │        │      │      │            │        │        │      │號SIM卡壹 │
│  │        │      │      │            │        │        │      │張沒收，如│
│  │        │      │      │            │        │        │      │全部或一部│
│  │        │      │      │            │        │        │      │不能沒收時│
│  │        │      │      │            │        │        │      │，追徵其價│
│  │        │      │      │            │        │        │      │額或以其財│
│  │        │      │      │            │        │        │      │產抵償之。│
│  │        │      │      │            │        │        │      │販賣第二級│
│  │        │      │      │            │        │        │      │毒品所得新│
│  │        │      │      │            │        │        │      │臺幣參仟元│
│  │        │      │      │            │        │        │      │沒收，如全│
│  │        │      │      │            │        │        │      │部或一部不│
│  │        │      │      │            │        │        │      │能沒收時，│
│  │        │      │      │            │        │        │      │以其財產抵│
│  │        │      │      │            │        │        │      │償之。    │
├─┼────┼───┼───┼──────┼────┼────┼───┼─────┤
│4 │林鳳鈺  │99年1 │桃園縣│林鳳鈺以0936│1000元  │毒品危害│有期徒│扣案之第二│
│  │        │月26日│桃鶯路│923192號行動│        │防制條例│刑參年│級毒品甲基│
│  │        │18時20│65號「│電話與被告所│        │第4條第2│陸月。│安非他命壹│
│  │        │分    │舞茶道│持有之098114│        │項之販賣│      │包（驗後餘│
│  │        │      │」飲料│6502號行動電│        │第二級毒│      │重壹點伍玖│
│  │        │      │店對面│話聯絡後，至│        │品罪。  │      │公克）沒收│
│  │        │      │      │交易地點，以│        │        │      │銷燬之。扣│
│  │        │      │      │3000元之價格│        │        │      │案之行動電│
│  │        │      │      │向被告購買1 │        │        │      │話壹支、電│
│  │        │      │      │包1公克之安 │        │        │      │子磅秤壹臺│
│  │        │      │      │非他命毒品，│        │        │      │均沒收。未│
│  │        │      │      │惟林鳳鈺僅交│        │        │      │扣案之門號│
│  │        │      │      │付1000元予被│        │        │      │0000000000│
│  │        │      │      │告，而要求餘│        │        │      │號SIM卡壹 │
│  │        │      │      │款2千元由呂 │        │        │      │張沒收，如│
│  │        │      │      │芳錡所欠之債│        │        │      │全部或一部│
│  │        │      │      │款代為抵付，│        │        │      │不能沒收時│
│  │        │      │      │而被告僅收受│        │        │      │，追徵其價│
│  │        │      │      │1千元。     │        │        │      │額或以其財│
│  │        │      │      │            │        │        │      │產抵償之。│
│  │        │      │      │            │        │        │      │販賣第二級│
│  │        │      │      │            │        │        │      │毒品所得新│
│  │        │      │      │            │        │        │      │臺幣壹仟元│
│  │        │      │      │            │        │        │      │沒收，如全│
│  │        │      │      │            │        │        │      │部或一部不│
│  │        │      │      │            │        │        │      │能沒收時，│
│  │        │      │      │            │        │        │      │以其財產抵│
│  │        │      │      │            │        │        │      │償之。    │
└─┴────┴───┴───┴──────┴────┴────┴───┴─────┘
附表三
┌─┬────┬───┬───┬──────┬────┬────┬───┬─────┐
│編│交易對象│時間  │地點  │交易方式    │交易所得│所犯法條│刑度  │應沒收之物│
│號│        │      │      │            │(新台幣)│及罪名  │      │          │
├─┼────┼───┼───┼──────┼────┼────┼───┼─────┤
│1 │呂芳錡  │98年10│桃園縣│呂芳錡以0917│1000元  │毒品危害│有期徒│扣案之第二│
│  │        │月4日 │龜山鄉│006834、0916│        │防制條例│刑柒年│級毒品甲基│
│  │        │      │忠誠街│000022、0930│        │第4條第2│。    │安非他命壹│
│  │        │      │24巷1 │683954等行動│        │項之販賣│      │包（驗後餘│
│  │        │      │號3樓 │電話與被告所│        │第二級毒│      │重壹點伍玖│
│  │        │      │居所  │持用之098901│        │品罪。  │      │公克）沒收│
│  │        │      │      │1409號行動電│        │        │      │銷燬之。扣│
│  │        │      │      │話聯絡後，至│        │        │      │案之行動電│
│  │        │      │      │交易地點，以│        │        │      │話壹支、電│
│  │        │      │      │1000元之價格│        │        │      │子磅秤壹臺│
│  │        │      │      │向被告購買1 │        │        │      │均沒收。未│
│  │        │      │      │包重量不詳之│        │        │      │扣案之門號│
│  │        │      │      │安非他命毒品│        │        │      │0000000000│
│  │        │      │      │。          │        │        │      │號SIM卡壹 │
│  │        │      │      │            │        │        │      │張沒收，如│
│  │        │      │      │            │        │        │      │全部或一部│
│  │        │      │      │            │        │        │      │不能沒收時│
│  │        │      │      │            │        │        │      │，追徵其價│
│  │        │      │      │            │        │        │      │額或以其財│
│  │        │      │      │            │        │        │      │產抵償之。│
│  │        │      │      │            │        │        │      │販賣第二級│
│  │        │      │      │            │        │        │      │毒品所得新│
│  │        │      │      │            │        │        │      │臺幣壹仟元│
│  │        │      │      │            │        │        │      │沒收，如全│
│  │        │      │      │            │        │        │      │部或一部不│
│  │        │      │      │            │        │        │      │能沒收時，│
│  │        │      │      │            │        │        │      │以其財產抵│
│  │        │      │      │            │        │        │      │償之。    │
├─┼────┼───┼───┼──────┼────┼────┼───┼─────┤
│2 │呂芳錡  │98年11│桃園縣│呂芳錡以0917│1000元  │毒品危害│有期徒│扣案之第二│
│  │        │月15日│龜山鄉│006834、0916│        │防制條例│刑柒年│級毒品甲基│
│  │        │      │忠誠街│000022、0930│        │第4條第2│。    │安非他命壹│
│  │        │      │24巷1 │683954等行動│        │項之販賣│      │包（驗後餘│
│  │        │      │號3樓 │電話與被告所│        │第二級毒│      │重壹點伍玖│
│  │        │      │居所  │持用之098901│        │品罪。  │      │公克）沒收│
│  │        │      │      │1409號行動電│        │        │      │銷燬之。扣│
│  │        │      │      │話聯絡後，至│        │        │      │案之行動電│
│  │        │      │      │交易地點，以│        │        │      │話壹支、電│
│  │        │      │      │1000元之價格│        │        │      │子磅秤壹臺│
│  │        │      │      │向被告購買1 │        │        │      │均沒收。未│
│  │        │      │      │包重量不詳之│        │        │      │扣案之門號│
│  │        │      │      │安非他命毒品│        │        │      │0000000000│
│  │        │      │      │。          │        │        │      │號SIM卡壹 │
│  │        │      │      │            │        │        │      │張沒收，如│
│  │        │      │      │            │        │        │      │全部或一部│
│  │        │      │      │            │        │        │      │不能沒收時│
│  │        │      │      │            │        │        │      │，追徵其價│
│  │        │      │      │            │        │        │      │額或以其財│
│  │        │      │      │            │        │        │      │產抵償之。│
│  │        │      │      │            │        │        │      │販賣第二級│
│  │        │      │      │            │        │        │      │毒品所得新│
│  │        │      │      │            │        │        │      │臺幣壹仟元│
│  │        │      │      │            │        │        │      │沒收，如全│
│  │        │      │      │            │        │        │      │部或一部不│
│  │        │      │      │            │        │        │      │能沒收時，│
│  │        │      │      │            │        │        │      │以其財產抵│
│  │        │      │      │            │        │        │      │償之。    │
├─┼────┼───┼───┼──────┼────┼────┼───┼─────┤
│3 │呂芳錡  │99年1 │桃園縣│呂芳錡以0917│500元   │毒品危害│有期徒│扣案之第二│
│  │        │月24日│龜山鄉│006834、0916│        │防制條例│刑柒年│級毒品甲基│
│  │        │      │忠誠街│000022、0930│        │第4條第2│。    │安非他命壹│
│  │        │      │24巷1 │683954等行動│        │項之販賣│      │包（驗後餘│
│  │        │      │號3樓 │電話與被告所│        │第二級毒│      │重壹點伍玖│
│  │        │      │居所  │持用之098901│        │品罪。  │      │公克）沒收│
│  │        │      │      │1409號行動電│        │        │      │銷燬之。扣│
│  │        │      │      │話聯絡後，至│        │        │      │案之行動電│
│  │        │      │      │交易地點，以│        │        │      │話壹支、電│
│  │        │      │      │500元之價格 │        │        │      │子磅秤壹臺│
│  │        │      │      │向被告購買1 │        │        │      │均沒收。未│
│  │        │      │      │包重量不詳之│        │        │      │扣案之門號│
│  │        │      │      │安非他命毒品│        │        │      │0000000000│
│  │        │      │      │。          │        │        │      │號SIM卡壹 │
│  │        │      │      │            │        │        │      │張沒收，如│
│  │        │      │      │            │        │        │      │全部或一部│
│  │        │      │      │            │        │        │      │不能沒收時│
│  │        │      │      │            │        │        │      │，追徵其價│
│  │        │      │      │            │        │        │      │額或以其財│
│  │        │      │      │            │        │        │      │產抵償之。│
│  │        │      │      │            │        │        │      │販賣第二級│
│  │        │      │      │            │        │        │      │毒品所得新│
│  │        │      │      │            │        │        │      │臺幣伍佰元│
│  │        │      │      │            │        │        │      │沒收，如全│
│  │        │      │      │            │        │        │      │部或一部不│
│  │        │      │      │            │        │        │      │能沒收時，│
│  │        │      │      │            │        │        │      │以其財產抵│
│  │        │      │      │            │        │        │      │償之。    │
├─┼────┼───┼───┼──────┼────┼────┼───┼─────┤
│4 │呂芳錡  │99年2 │桃園縣│呂芳錡以0917│1000元  │毒品危害│有期徒│扣案之第二│
│  │        │月1日 │龜山鄉│006834、0916│        │防制條例│刑柒年│級毒品甲基│
│  │        │      │忠誠街│000022、0930│        │第4條第2│。    │安非他命壹│
│  │        │      │24巷1 │683954等行動│        │項之販賣│      │包（驗後餘│
│  │        │      │號3樓 │電話與被告所│        │第二級毒│      │重壹點伍玖│
│  │        │      │居所  │持用之098114│        │品罪。  │      │公克）沒收│
│  │        │      │      │6502號行動電│        │        │      │銷燬之。扣│
│  │        │      │      │話聯絡後，至│        │        │      │案之行動電│
│  │        │      │      │交易地點，以│        │        │      │話壹支、電│
│  │        │      │      │1000元之價格│        │        │      │子磅秤壹臺│
│  │        │      │      │向被告購買1 │        │        │      │均沒收。未│
│  │        │      │      │包重量不詳之│        │        │      │扣案之門號│
│  │        │      │      │安非他命毒品│        │        │      │0000000000│
│  │        │      │      │。          │        │        │      │號SIM卡壹 │
│  │        │      │      │            │        │        │      │張沒收，如│
│  │        │      │      │            │        │        │      │全部或一部│
│  │        │      │      │            │        │        │      │不能沒收時│
│  │        │      │      │            │        │        │      │，追徵其價│
│  │        │      │      │            │        │        │      │額或以其財│
│  │        │      │      │            │        │        │      │產抵償之。│
│  │        │      │      │            │        │        │      │販賣第二級│
│  │        │      │      │            │        │        │      │毒品所得新│
│  │        │      │      │            │        │        │      │臺幣壹仟元│
│  │        │      │      │            │        │        │      │沒收，如全│
│  │        │      │      │            │        │        │      │部或一部不│
│  │        │      │      │            │        │        │      │能沒收時，│
│  │        │      │      │            │        │        │      │以其財產抵│
│  │        │      │      │            │        │        │      │償之。    │
├─┼────┼───┼───┼──────┼────┼────┼───┼─────┤
│5 │呂芳錡  │99年2 │桃園縣│呂芳錡以0917│1000元  │毒品危害│有期徒│扣案之第二│
│  │        │月21日│龜山鄉│006834、0916│        │防制條例│刑柒年│級毒品甲基│
│  │        │      │忠誠街│000022、0930│        │第4條第2│。    │安非他命壹│
│  │        │      │24巷1 │683954等行動│        │項之販賣│      │包（驗後餘│
│  │        │      │號3樓 │電話與被告所│        │第二級毒│      │重壹點伍玖│
│  │        │      │居所  │持用之098114│        │品罪。  │      │公克）沒收│
│  │        │      │      │6502號行動電│        │        │      │銷燬之。扣│
│  │        │      │      │話聯絡後，至│        │        │      │案之行動電│
│  │        │      │      │交易地點，以│        │        │      │話壹支、電│
│  │        │      │      │1000元之價格│        │        │      │子磅秤壹臺│
│  │        │      │      │向被告購買1 │        │        │      │均沒收。未│
│  │        │      │      │包重量不詳之│        │        │      │扣案之門號│
│  │        │      │      │安非他命毒品│        │        │      │0000000000│
│  │        │      │      │。          │        │        │      │號SIM卡壹 │
│  │        │      │      │            │        │        │      │張沒收，如│
│  │        │      │      │            │        │        │      │全部或一部│
│  │        │      │      │            │        │        │      │不能沒收時│
│  │        │      │      │            │        │        │      │，追徵其價│
│  │        │      │      │            │        │        │      │額或以其財│
│  │        │      │      │            │        │        │      │產抵償之。│
│  │        │      │      │            │        │        │      │販賣第二級│
│  │        │      │      │            │        │        │      │毒品所得新│
│  │        │      │      │            │        │        │      │臺幣壹仟元│
│  │        │      │      │            │        │        │      │沒收，如全│
│  │        │      │      │            │        │        │      │部或一部不│
│  │        │      │      │            │        │        │      │能沒收時，│
│  │        │      │      │            │        │        │      │以其財產抵│
│  │        │      │      │            │        │        │      │償之。    │
└─┴────┴───┴───┴──────┴────┴────┴───┴─────┘
附表四
┌─┬────┬───┬───┬──────┬────┬────┬───┬─────┐
│編│交易對象│時間  │地點  │交易方式    │交易所得│所犯法條│刑度  │應沒收之物│
│號│        │      │      │            │(新台幣)│及罪名  │      │          │
├─┼────┼───┼───┼──────┼────┼────┼───┼─────┤
│1 │李宗榮  │99年1 │桃園縣│李宗榮以0938│1000元  │毒品危害│無期徒│扣案之第一│
│  │        │月15日│蘆竹鄉│155173、0322│        │防制條例│刑。褫│級毒品海洛│
│  │        │      │長興路│29176號電話 │        │第4條第1│奪公權│因肆包（驗│
│  │        │      │2段30 │與被告所持用│        │項販賣第│終身。│後餘重陸點│
│  │        │      │號居所│之0000000000│        │一級毒品│      │壹零公克）│
│  │        │      │經營之│號行動電話聯│        │罪。    │      │及海洛因殘│
│  │        │      │麵攤頂│絡後，至交易│        │        │      │渣袋壹個均│
│  │        │      │樓    │地點，以1000│        │        │      │沒收銷燬之│
│  │        │      │      │元之價格向被│        │        │      │。扣案之行│
│  │        │      │      │告購買1包0.1│        │        │      │動電話壹支│
│  │        │      │      │2公克之海洛 │        │        │      │、電子磅秤│
│  │        │      │      │因毒品。    │        │        │      │壹臺均沒收│
│  │        │      │      │            │        │        │      │。未扣案之│
│  │        │      │      │            │        │        │      │門號098114│
│  │        │      │      │            │        │        │      │6502號SIM │
│  │        │      │      │            │        │        │      │卡壹張沒收│
│  │        │      │      │            │        │        │      │，如全部或│
│  │        │      │      │            │        │        │      │一部不能沒│
│  │        │      │      │            │        │        │      │收時，追徵│
│  │        │      │      │            │        │        │      │其價額或以│
│  │        │      │      │            │        │        │      │其財產抵償│
│  │        │      │      │            │        │        │      │之。販賣第│
│  │        │      │      │            │        │        │      │一級毒品所│
│  │        │      │      │            │        │        │      │得新臺幣壹│
│  │        │      │      │            │        │        │      │仟元沒收，│
│  │        │      │      │            │        │        │      │如全部或一│
│  │        │      │      │            │        │        │      │部不能沒收│
│  │        │      │      │            │        │        │      │時，以其財│
│  │        │      │      │            │        │        │      │產抵償之。│
├─┼────┼───┼───┼──────┼────┼────┼───┼─────┤
│2 │李宗榮  │99年1 │桃園縣│李宗榮以0938│1000元  │毒品危害│有期徒│扣案之第一│
│  │        │月26日│蘆竹鄉│155173、0322│        │防制條例│刑拾伍│級毒品海洛│
│  │        │      │長興路│29176號電話 │        │第4條第1│年。  │因肆包（驗│
│  │        │      │2段30 │與被告所持用│        │項販賣第│      │後餘重陸點│
│  │        │      │號居所│之0000000000│        │一級毒品│      │壹零公克）│
│  │        │      │經營之│號行動電話聯│        │罪。    │      │及海洛因殘│
│  │        │      │麵攤頂│絡後，至交易│        │        │      │渣袋壹個均│
│  │        │      │樓    │地點，以1000│        │        │      │沒收銷燬之│
│  │        │      │      │元之價格向被│        │        │      │。扣案之行│
│  │        │      │      │告購買1包0.1│        │        │      │動電話壹支│
│  │        │      │      │2公克之海洛 │        │        │      │、電子磅秤│
│  │        │      │      │因毒品。    │        │        │      │壹臺均沒收│
│  │        │      │      │            │        │        │      │。未扣案之│
│  │        │      │      │            │        │        │      │門號098114│
│  │        │      │      │            │        │        │      │6502號SIM │
│  │        │      │      │            │        │        │      │卡壹張沒收│
│  │        │      │      │            │        │        │      │，如全部或│
│  │        │      │      │            │        │        │      │一部不能沒│
│  │        │      │      │            │        │        │      │收時，追徵│
│  │        │      │      │            │        │        │      │其價額或以│
│  │        │      │      │            │        │        │      │其財產抵償│
│  │        │      │      │            │        │        │      │之。販賣第│
│  │        │      │      │            │        │        │      │一級毒品所│
│  │        │      │      │            │        │        │      │得新臺幣壹│
│  │        │      │      │            │        │        │      │仟元沒收，│
│  │        │      │      │            │        │        │      │如全部或一│
│  │        │      │      │            │        │        │      │部不能沒收│
│  │        │      │      │            │        │        │      │時，以其財│
│  │        │      │      │            │        │        │      │產抵償之。│
├─┼────┼───┼───┼──────┼────┼────┼───┼─────┤
│3 │李宗榮  │99年1 │桃園縣│李宗榮以0938│2000元  │毒品危害│無期徒│扣案之第一│
│  │        │月29日│蘆竹鄉│155173、0322│        │防制條例│刑。褫│級毒品海洛│
│  │        │      │長興路│29176號電話 │        │第4條第1│奪公權│因肆包（驗│
│  │        │      │2段30 │與被告所持用│        │項販賣第│終身。│後餘重陸點│
│  │        │      │號居所│之0000000000│        │一級毒品│      │壹零公克）│
│  │        │      │經營之│號行動電話聯│        │罪。    │      │及海洛因殘│
│  │        │      │麵攤頂│絡後，至交易│        │        │      │渣袋壹個均│
│  │        │      │樓    │地點，以2000│        │        │      │沒收銷燬之│
│  │        │      │      │元之價格向被│        │        │      │。扣案之行│
│  │        │      │      │告購買1包0.2│        │        │      │動電話壹支│
│  │        │      │      │公克之海洛因│        │        │      │、電子磅秤│
│  │        │      │      │毒品。      │        │        │      │壹臺均沒收│
│  │        │      │      │            │        │        │      │。未扣案之│
│  │        │      │      │            │        │        │      │門號098114│
│  │        │      │      │            │        │        │      │6502號SIM │
│  │        │      │      │            │        │        │      │卡壹張沒收│
│  │        │      │      │            │        │        │      │，如全部或│
│  │        │      │      │            │        │        │      │一部不能沒│
│  │        │      │      │            │        │        │      │收時，追徵│
│  │        │      │      │            │        │        │      │其價額或以│
│  │        │      │      │            │        │        │      │其財產抵償│
│  │        │      │      │            │        │        │      │之。販賣第│
│  │        │      │      │            │        │        │      │一級毒品所│
│  │        │      │      │            │        │        │      │得新臺幣貳│
│  │        │      │      │            │        │        │      │仟元沒收，│
│  │        │      │      │            │        │        │      │如全部或一│
│  │        │      │      │            │        │        │      │部不能沒收│
│  │        │      │      │            │        │        │      │時，以其財│
│  │        │      │      │            │        │        │      │產抵償之。│
├─┼────┼───┼───┼──────┼────┼────┼───┼─────┤
│4 │李宗榮  │99年3 │桃園市│李宗榮以0938│1500元  │毒品危害│有期徒│扣案之第一│
│  │        │月4日 │經國路│155173、0322│        │防制條例│刑拾伍│級毒品海洛│
│  │        │      │家樂福│29176號電話 │        │第4條第1│年。  │因肆包（驗│
│  │        │      │賣場地│與被告所持用│        │項販賣第│      │後餘重陸點│
│  │        │      │下室1 │之0000000000│        │一級毒品│      │壹零公克）│
│  │        │      │樓    │號行動電話聯│        │罪。    │      │及海洛因殘│
│  │        │      │      │絡後，至交易│        │        │      │渣袋壹個均│
│  │        │      │      │地點，以1500│        │        │      │沒收銷燬之│
│  │        │      │      │元之價格向被│        │        │      │。扣案之行│
│  │        │      │      │告購買1包重 │        │        │      │動電話壹支│
│  │        │      │      │量不詳之海洛│        │        │      │、電子磅秤│
│  │        │      │      │因毒品。    │        │        │      │壹臺均沒收│
│  │        │      │      │            │        │        │      │。未扣案之│
│  │        │      │      │            │        │        │      │門號098901│
│  │        │      │      │            │        │        │      │1409號SIM │
│  │        │      │      │            │        │        │      │卡壹張沒收│
│  │        │      │      │            │        │        │      │，如全部或│
│  │        │      │      │            │        │        │      │一部不能沒│
│  │        │      │      │            │        │        │      │收時，追徵│
│  │        │      │      │            │        │        │      │其價額或以│
│  │        │      │      │            │        │        │      │其財產抵償│
│  │        │      │      │            │        │        │      │之。販賣第│
│  │        │      │      │            │        │        │      │一級毒品所│
│  │        │      │      │            │        │        │      │得新臺幣壹│
│  │        │      │      │            │        │        │      │仟伍仟元沒│
│  │        │      │      │            │        │        │      │收，如全部│
│  │        │      │      │            │        │        │      │或一部不能│
│  │        │      │      │            │        │        │      │沒收時，以│
│  │        │      │      │            │        │        │      │其財產抵償│
│  │        │      │      │            │        │        │      │之。      │
├─┼────┼───┼───┼──────┼────┼────┼───┼─────┤
│5 │李宗榮  │99年3 │桃園縣│李宗榮以0938│1000元  │毒品危害│無期徒│扣案之第一│
│  │        │月8日 │龜山鄉│155173、0322│        │防制條例│刑。褫│級毒品海洛│
│  │        │      │之臺北│29176號電話 │        │第4條第1│奪公權│因肆包（驗│
│  │        │      │監獄附│與被告所持用│        │項販賣第│終身。│後餘重陸點│
│  │        │      │近    │之0000000000│        │一級毒品│      │壹零公克）│
│  │        │      │      │號行動電話聯│        │罪。    │      │及海洛因殘│
│  │        │      │      │絡後，至交易│        │        │      │渣袋壹個均│
│  │        │      │      │地點，以1000│        │        │      │沒收銷燬之│
│  │        │      │      │元之價格向被│        │        │      │。扣案之行│
│  │        │      │      │告購買1包0.1│        │        │      │動電話壹支│
│  │        │      │      │2公克之海洛 │        │        │      │、電子磅秤│
│  │        │      │      │因毒品。    │        │        │      │壹臺均沒收│
│  │        │      │      │            │        │        │      │。未扣案之│
│  │        │      │      │            │        │        │      │門號098114│
│  │        │      │      │            │        │        │      │6502號SIM │
│  │        │      │      │            │        │        │      │卡壹張沒收│
│  │        │      │      │            │        │        │      │，如全部或│
│  │        │      │      │            │        │        │      │一部不能沒│
│  │        │      │      │            │        │        │      │收時，追徵│
│  │        │      │      │            │        │        │      │其價額或以│
│  │        │      │      │            │        │        │      │其財產抵償│
│  │        │      │      │            │        │        │      │之。販賣第│
│  │        │      │      │            │        │        │      │一級毒品所│
│  │        │      │      │            │        │        │      │得新臺幣壹│
│  │        │      │      │            │        │        │      │仟元沒收，│
│  │        │      │      │            │        │        │      │如全部或一│
│  │        │      │      │            │        │        │      │部不能沒收│
│  │        │      │      │            │        │        │      │時，以其財│
│  │        │      │      │            │        │        │      │產抵償之。│
├─┼────┼───┼───┼──────┼────┼────┼───┼─────┤
│6 │李宗榮  │99年3 │桃園縣│李宗榮以0938│1000元  │毒品危害│無期徒│扣案之第一│
│  │        │月11日│龜山鄉│155173、0322│        │防制條例│刑。褫│級毒品海洛│
│  │        │      │臺北監│29176號電話 │        │第4條第1│奪公權│因肆包（驗│
│  │        │      │獄附近│與被告所持用│        │項販賣第│終身。│後餘重陸點│
│  │        │      │      │之0000000000│        │一級毒品│      │壹零公克）│
│  │        │      │      │號行動電話聯│        │罪。    │      │及海洛因殘│
│  │        │      │      │絡後，至交易│        │        │      │渣袋壹個均│
│  │        │      │      │地點，以1000│        │        │      │沒收銷燬之│
│  │        │      │      │元之價格向被│        │        │      │。扣案之行│
│  │        │      │      │告購買1包0.1│        │        │      │動電話壹支│
│  │        │      │      │2公克之海洛 │        │        │      │、電子磅秤│
│  │        │      │      │因毒品。    │        │        │      │壹臺均沒收│
│  │        │      │      │            │        │        │      │。未扣案之│
│  │        │      │      │            │        │        │      │門號098114│
│  │        │      │      │            │        │        │      │6502號SIM │
│  │        │      │      │            │        │        │      │卡壹張沒收│
│  │        │      │      │            │        │        │      │，如全部或│
│  │        │      │      │            │        │        │      │一部不能沒│
│  │        │      │      │            │        │        │      │收時，追徵│
│  │        │      │      │            │        │        │      │其價額或以│
│  │        │      │      │            │        │        │      │其財產抵償│
│  │        │      │      │            │        │        │      │之。販賣第│
│  │        │      │      │            │        │        │      │一級毒品所│
│  │        │      │      │            │        │        │      │得新臺幣壹│
│  │        │      │      │            │        │        │      │仟元沒收，│
│  │        │      │      │            │        │        │      │如全部或一│
│  │        │      │      │            │        │        │      │部不能沒收│
│  │        │      │      │            │        │        │      │時，以其財│
│  │        │      │      │            │        │        │      │產抵償之。│
├─┼────┼───┼───┼──────┼────┼────┼───┼─────┤
│7 │李宗榮  │99年3 │桃園縣│李宗榮以0938│1000元  │毒品危害│無期徒│扣案之第一│
│  │        │月13日│龜山鄉│155173、0322│        │防制條例│刑。褫│級毒品海洛│
│  │        │      │臺北監│29176號電話 │        │第4條第1│奪公權│因肆包（驗│
│  │        │      │獄附近│與被告所持用│        │項販賣第│終身。│後餘重陸點│
│  │        │      │      │之0000000000│        │一級毒品│      │壹零公克）│
│  │        │      │      │號行動電話聯│        │罪。    │      │及海洛因殘│
│  │        │      │      │絡後，至交易│        │        │      │渣袋壹個均│
│  │        │      │      │地點，以1000│        │        │      │沒收銷燬之│
│  │        │      │      │元之價格向被│        │        │      │。扣案之行│
│  │        │      │      │告購買1包0.1│        │        │      │動電話壹支│
│  │        │      │      │2公克之海洛 │        │        │      │、電子磅秤│
│  │        │      │      │因毒品。    │        │        │      │壹臺均沒收│
│  │        │      │      │            │        │        │      │。未扣案之│
│  │        │      │      │            │        │        │      │門號098901│
│  │        │      │      │            │        │        │      │1409號SIM │
│  │        │      │      │            │        │        │      │卡壹張沒收│
│  │        │      │      │            │        │        │      │，如全部或│
│  │        │      │      │            │        │        │      │一部不能沒│
│  │        │      │      │            │        │        │      │收時，追徵│
│  │        │      │      │            │        │        │      │其價額或以│
│  │        │      │      │            │        │        │      │其財產抵償│
│  │        │      │      │            │        │        │      │之。販賣第│
│  │        │      │      │            │        │        │      │一級毒品所│
│  │        │      │      │            │        │        │      │得新臺幣壹│
│  │        │      │      │            │        │        │      │仟元沒收，│
│  │        │      │      │            │        │        │      │如全部或一│
│  │        │      │      │            │        │        │      │部不能沒收│
│  │        │      │      │            │        │        │      │時，以其財│
│  │        │      │      │            │        │        │      │產抵償之。│
├─┼────┼───┼───┼──────┼────┼────┼───┼─────┤
│8 │同上    │99年3 │桃園縣│李宗榮以0938│1000元  │毒品危害│無期徒│扣案之第一│
│  │        │月14日│龜山鄉│155173、0322│        │防制條例│刑。褫│級毒品海洛│
│  │        │      │臺北監│29176號電話 │        │第4條第1│奪公權│因肆包（驗│
│  │        │      │獄附近│與被告所持用│        │項販賣第│終身。│後餘重陸點│
│  │        │      │      │之0000000000│        │一級毒品│      │壹零公克）│
│  │        │      │      │號行動電話聯│        │罪。    │      │及海洛因殘│
│  │        │      │      │絡後，至交易│        │        │      │渣袋壹個均│
│  │        │      │      │地點，以1000│        │        │      │沒收銷燬之│
│  │        │      │      │元之價格向被│        │        │      │。扣案之行│
│  │        │      │      │告購買1包0.1│        │        │      │動電話壹支│
│  │        │      │      │2公克之海洛 │        │        │      │、電子磅秤│
│  │        │      │      │因毒品。    │        │        │      │壹臺均沒收│
│  │        │      │      │            │        │        │      │。未扣案之│
│  │        │      │      │            │        │        │      │門號098901│
│  │        │      │      │            │        │        │      │1409號SIM │
│  │        │      │      │            │        │        │      │卡壹張沒收│
│  │        │      │      │            │        │        │      │，如全部或│
│  │        │      │      │            │        │        │      │一部不能沒│
│  │        │      │      │            │        │        │      │收時，追徵│
│  │        │      │      │            │        │        │      │其價額或以│
│  │        │      │      │            │        │        │      │其財產抵償│
│  │        │      │      │            │        │        │      │之。販賣第│
│  │        │      │      │            │        │        │      │一級毒品所│
│  │        │      │      │            │        │        │      │得新臺幣壹│
│  │        │      │      │            │        │        │      │仟元沒收，│
│  │        │      │      │            │        │        │      │如全部或一│
│  │        │      │      │            │        │        │      │部不能沒收│
│  │        │      │      │            │        │        │      │時，以其財│
│  │        │      │      │            │        │        │      │產抵償之。│
└─┴────┴───┴───┴──────┴────┴────┴───┴─────┘
附表五
┌─┬────┬───┬───┬──────┐
│編│交易對象│時間  │地點  │交易方式    │
│號│        │      │      │            │
├─┼────┼───┼───┼──────┤
│1 │林佑錡  │99年4 │臺北縣│林佑錡以0927│
│  │        │月18日│鶯歌鎮│073033號行動│
│  │        │      │國際新│電話與被告所│
│  │        │      │城社區│持用之098114│
│  │        │      │之OK便│6502、098901│
│  │        │      │利商店│1409號行動電│
│  │        │      │      │話聯絡後，至│
│  │        │      │      │交易地點，以│
│  │        │      │      │2500元之價格│
│  │        │      │      │向被告購買1 │
│  │        │      │      │包1公克之安 │
│  │        │      │      │非他命毒品。│
├─┼────┼───┼───┼──────┤
│2 │林鳳鈺  │99年4 │新北市│林鳳鈺以0936│
│  │        │月26日│鶯歌區│923192號行動│
│  │        │9時   │國際新│電話與被告所│
│  │        │      │城社區│持有之098114│
│  │        │      │之OK便│6502、098901│
│  │        │      │利商店│1409號行動電│
│  │        │      │      │話聯絡後，至│
│  │        │      │      │交易地點，以│
│  │        │      │      │3000元之價格│
│  │        │      │      │向被告購買1 │
│  │        │      │      │包1公克之安 │
│  │        │      │      │非他命毒品。│
├─┼────┼───┼───┼──────┤
│3 │呂芳錡  │99年4 │桃園縣│呂芳錡以0917│
│  │        │月17日│龜山鄉│006834、0916│
│  │        │      │忠誠街│000022、0930│
│  │        │      │24巷1 │683954等行動│
│  │        │      │號3樓 │電話與被告所│
│  │        │      │居所  │持用之096811│
│  │        │      │      │46502、09890│
│  │        │      │      │11409號行動 │
│  │        │      │      │電話聯絡後，│
│  │        │      │      │至交易地點，│
│  │        │      │      │以1000元之價│
│  │        │      │      │格向被告購買│
│  │        │      │      │1包重量不詳 │
│  │        │      │      │之安非他命毒│
│  │        │      │      │品。        │
├─┼────┼───┼───┼──────┤
│4 │李宗榮  │99年1 │桃園縣│李宗榮以0938│
│  │        │月29日│蘆竹鄉│155173、0322│
│  │        │      │長興路│29176號電話 │
│  │        │      │2段30 │與被告所持用│
│  │        │      │號居所│之0000000000│
│  │        │      │經營之│、0000000000│
│  │        │      │麵攤頂│號行動電話聯│
│  │        │      │樓    │絡後，至交易│
│  │        │      │      │地點，以1000│
│  │        │      │      │元之價格向被│
│  │        │      │      │告購買1包0.1│
│  │        │      │      │2公克之海洛 │
│  │        │      │      │因毒品。    │
└─┴────┴───┴───┴──────┘
附錄本案論罪科刑法條全文：
毒品危害防制條例第4條第1項、第2項
製造、運輸、販賣第一級毒品者，處死刑或無期徒刑；處無期徒
刑者，得併科新臺幣2千萬元以下罰金。
製造、運輸、販賣第二級毒品者，處無期徒刑或7年以上有期徒
刑，得併科新臺幣1千萬元以下罰金。